【裁判字號】    92,交訴,12
【裁判日期】    920130
【裁判案由】    過失致死
【裁判全文】
臺灣彰化地方法院刑事判決                          九十二年度交訴字第一二號
    公  訴  人  臺灣彰化地方法院檢察署檢察官
    被      告  乙○○  男  四.
右列被告因過失致死案件，經檢察官提起公訴 (九十二年度偵字第五八六號)，本院
判決如左：
    主  文
乙○○從事業務之人，因業務上之過失致人於死，處有期徒刑捌月。緩刑參年。
    事  實
一、乙○○係「伸安交通股份有限公司」營業貨櫃曳引車司機，為從事駕駛業務之人
    ，其於民國九十一年十一月二十一日十八時許，駕駛車牌號碼ＫＲ一一三七號曳
    引車車頭，後連結車牌號碼Ｓ七—十號拖車，沿彰化縣芳苑鄉○○村○○○○○
    道，由北往南方向行駛（由王功往芳苑方向），途經該路段與東西向斗苑路一八
    六巷之有閃光黃燈之交岔路口時，原應注意該處限速為時速七十公里，且汽車行
    進、轉彎應遵守燈光號誌之指示，而閃光黃燈表示「警告」，車輛應減速慢行，
    注意安全，小心通過，而依當時情形，雖為夜間、天候陰，惟有照明設備，且道
    路無障礙物、路面乾燥、無缺陷、視距良好，並無不能注意之情事，其竟疏於注
    意，仍以時速超逾七十公里以上之時速貿然駕車前行。適有林金筆騎乘車牌號碼
    ＭＫＩ—二二一號機車，沿東西向產業道路由東往西方向行駛，亦疏於注意己方
    車道為支道，理應停讓行駛於台十七線省道幹道上之乙○○先行通過，竟直接騎
    車穿越該交岔路口。迨乙○○見林金筆自左側騎機車穿越道路時，已因車速過快
    及未保持充分之注意而避煞不及，致其所駕駛之營業用曳引車左側直接撞及林金
    筆所騎乘之機車，林金筆因此人車倒地。嗣經乙○○委請林金筆之友人魏文斌以
    行動電話報警處理，並於肇事後、犯罪行為被發覺前，向前來處理之員警丙○○
    （起訴書誤載為蘇啟章）自首犯罪而接受裁判。林金筆經送醫急救，仍因本件車
    禍致生多發性挫輾傷導致低容積性休克不治死亡。
二、案經彰化縣警察局二林分局報驗後，由臺灣彰化地方法院檢察署檢察官偵查起訴
    。
    理  由
一、訊據被告乙○○對於其以駕駛貨櫃車為業，於右揭時、地，肇事將被害人林金筆
    撞擊致死等情固坦白承認，惟其矢口否認有何超速違規之情節，辯稱：伊當時時
    速約為六十公里，見閃光黃燈時已有減速慢行云云。然查：被告右揭犯罪事實，
    業據被害人之父甲○於警詢時指訴明確，核與證人魏文斌於警訊時指證案發經過
    、證人即到場處理之員警丙○○在本院結證調查之結果等情大致相符，並有道路
    交通事故調查報告表、受、處理各類案件紀錄表各一份、現場及相驗照片共三十
    五張附卷可相佐證；而被害人林金筆確因本件車禍至多發性挫輾傷導致低容積性
    休克死亡，亦經檢察官督同檢驗員相驗屬實，並製有勘驗筆錄、驗斷書、相驗屍
    體證明書等在卷可參。被告雖辯說其當時時速僅約六十公里許云云，然依證人丙
    ○○所證，案發路段為鋪設三年以上之道路，且據現場照片所示，該道路係鋪設
    柏油瀝，則參諸「一般公路汽車煞車距離、行車速度對照表」所得之換算結果，
    在乾燥瀝青三年以上路面行駛之車輛，倘時速僅有七十公里所生煞車痕跡至多為
    二十七點九公尺，而被告駕駛前揭車輛於車禍現場所遺留之煞車痕，前後竟長達
    四十二點八公尺，有前揭道路交通事故調查報告表之記載在卷可查，足徵被告當
    時行車速度遠已超越時速七十公里至為明顯，是被告辯稱其未超速，顯係為己卸
    責之詞，不可採信。則被害人確因被告肇事致死，允無可議。
二、按行車速度，應依標誌、標線之規定；且汽車行進應遵守燈光號誌之指示，而閃
    光黃燈表示「警告」，車輛應減速接近，注意安全，小心通過，此道路交通安全
    規則第九十三條第一項、道路交通標誌標線號誌設置規則第二百十一條第一項第
    一款定有明文。被告行車未注意遵守上揭規定，已違反該等保護他人之交通法規
    ；而依卷附道路交通事故調查報告表所示，肇事當時之光線、路況及視距均良好
    ，並無不能注意之情事，其竟疏於注意，仍以超逾七十公里以上之時速貿然駕車
    前行，致撞及被害人所騎乘之機車，其應注意、能注意、且無不能注意情事，則
    其對本件車禍之發生，有明顯之過失，此經送請台灣省彰化縣區車輛行車事故鑑
    定委員會鑑定後，鑑定之結論亦認被告駕駛營業用半聯結車行經閃光黃燈之交岔
    路口，未減速接近小心通過，為本件車禍肇事次因，有該會九十一年十二月三十
    日彰鑑字第九一０八四四號鑑定意見書一紙存卷可參；而被害人確因本件車禍死
    亡，已見前述，是被告之過失行為與被害人之死亡結果間，顯具有相當因果關係
    。故被告過失致死犯行堪以認定，應依法予以論科。
三、查被告乙○○係從事駕駛業務之人，其因過失駕駛行為致人於死，核其所為，係
    犯刑法第二百七十六條第二項之業務過失致人於死罪。被告於肇事後、犯罪行為
    被發覺前，即委請林金筆之友人魏文斌以行動電話報警處理，並向前來處理之員
    警蘇啟章自首犯罪而接受裁判，此有處理相驗案件初步調查報告暨報驗書「發現
    或破案經過」欄內記載甚明，並有警詢筆錄載述被告坦承肇事經過為憑，應依法
    減輕其刑。爰審酌被告過失之程度，且其肇事後，業與被害人家屬達成民事和解
    ，賠償其損失，有彰化縣芳苑鄉調解委員會調解書一份在卷足參，及被害人亦有
    前述之違失等一切情狀，量處如主文所示之刑，以示懲警。末查被告前無犯罪記
    錄，有其前案資料查註紀錄表在卷可按，其經此次教訓，當知警惕，信無再犯之
    虞，是本件以暫不執行為適當，並予宣告緩刑三年，以啟自新。
據上論斷，應依刑事訴訟法第二百九十九條第一項前段，刑法第二百七十六條第二項
、第六十二條前段、第七十四條第一款，罰金罰鍰提高標準條例第二條，判決如主文
。
本件經檢察官吳怡盈到庭執行職務。
中      華      民      國      九十二      年    一    月    三十      日
                                臺灣彰化地方法院刑事一庭
             法      官  葛永輝
右正本證明與原本無異。
如不服本判決應於判決送達後十日內向本院提出上訴狀( 須附繕本 )。
告訴人或被害人對於判決如有不服具備理由請求檢察官上訴者，其上訴期間之計算係
以檢察官收受判決正本之日期為準。
                                    法院書記官  施惠卿
中      華      民      國      九十二      年    一    月    三十      日
刑法第二百七十六條
因過失致人於死者，處二年以下有期徒刑、拘役或二千元以下罰金。
從事業務之人，因業務上之過失犯前項之罪者，處五年以下有期徒刑或拘役，得併科
三千元以下罰金。


司法院資訊處製作；財團法人民間司法改革基金會備份。
